【裁判字號】    97,消債更,412
【裁判日期】    971029
【裁判案由】    更生事件
【裁判全文】
臺灣臺南地方法院民事裁定           97年度消債更字第412號
債  務  人  甲○○
                        號
代  理  人  湯寶凝律師
上列當事人因消費者債務清理事件聲請更生，本院裁定如下：
    主  文
債務人甲○○自民國九十七年十月二十九日下午四時起開始更生
程序。
    理  由
一、按債務人不能清償債務或有不能清償之虞，且無擔保或無優
    先權之債務總額未逾新臺幣1,200萬元者，於法院裁定開始
    清算程序或宣告破產前，得向法院聲請更生。法院開始更生
    程序之裁定，應載明其年、月、日、時，並即時發生效力，
    消費者債務清理條例第3條、第42條第1項、第45條第1項定
    有明文。又按債務人對於金融機構因消費借貸、自用住宅借
    款、信用卡或現金卡契約而負債務，在聲請更生或清算前，
    應提出債權人清冊，以書面向最大債權金融機構請求協商債
    務清償方案，並表明共同協商之意旨，債務人與金融機構協
    商成立者，不得聲請更生或清算，但因不可歸責於己之事由
    ，致履行顯有重大困難者，不在此限，消費者債務清理條例
    第151條第1、5項亦定有明文。
二、聲請意旨略以：債務人現任職茂仁電機業有限公司，目前每
    月收入新臺幣（下同）約14,000元，並兼職從事家庭代工，
    每月可賺工資3,000元至3,500元，除收入外別無其他財產，
    然累計債務總金額已達2,989,703元，前曾於民國95年5月9
    日依照中華民國銀行公會會員辦理消費金融案件無擔保債務
    協商機制，與債權人安泰商業銀行等銀行成立協商，每月應
    還款金額為27,649元，分120期，利率百分之2，至全部清償
    為止。上開協商金額顯高於債務人每月之收入，其又無其他
    財產，因此有不可歸責於己之事由，致履行顯有重大困難，
    且無擔保或無優先權之債務總額未逾1,200萬元，復未經法
    院裁定開始清算程序或宣告破產，爰依法向本院聲請更生等
    語。
三、經查：債務人主張之上開事實，業據提出戶籍謄本、帳戶存
    摺內頁影本、債務人95年度之國稅局財產歸屬資料及綜合所
    得稅各類所得資料清單、協議書、在職證明書、及租賃契約
    書等件為證，債務人雖曾於消費者債務清理條例施行前，與
    各債權銀行就無擔保債務成立協商，約定自95年6月起，分
    120期，每月償還27,649元等情，有協議書附卷可按，又債
    務人主張協商金額顯高於債務人每月之收入，其又無其他財
    產，債務人係因不可歸責於己之事由，致履行上開協議顯有
    重大困難等情，經審酌上開事證，堪予採信，債務人確已達
    不能清償債務之程度。另債務人前未曾經法院宣告清算程序
    或宣告破產，亦未曾依消費者債務清理條例或破產法之規定
    而受刑之宣告等情，亦有本院民事紀錄科查詢表、臺灣高等
    法院被告前案紀錄表在卷可憑。
四、綜上所述，債務人僅係一般消費者，並未從事營業，其已達
    不能清償債務或有不能清償之虞之程度，其中無擔保或無優
    先權之債務，在1,200萬元以下，之前雖與各債權銀行達成
    協議，但因不可歸責於己之事由，致履行上開協議顯有重大
    困難，且未經法院裁定開始清算程序或宣告破產，又查無消
    費者債務清理條例第6條第3項、第8條或第46條各款所定駁
    回更生聲請之事由存在，則債務人聲請更生，應屬有據，爰
    裁定如主文。
中    華    民    國    97    年    10    月    29    日
              民事第三庭    法      官  林福來
上為正本係照原本作成
本裁定不得抗告。
本裁定已於97年10月29日下午4時公告。
中    華    民    國    97    年    10    月    29    日
                            書  記  官  吳俊達


司法院資訊處製作；財團法人民間司法改革基金會備份。
